# 求助陈版主--关于房屋买卖代卖家承担的税费会计处理

提问人：dlcpatacia 时间：2020-06-24 22:33:03
陈版主您好，请问公司向个人购买房屋，代个人承担的税费是不作为房产税计税基础的，但可以作为固定资产原值入账吗？（作为取得房屋的必要支出，合同中约定买家承担卖家需支付的税费，若不承担这部分费用房屋买卖成交的概率较低），那么该部分产生的折旧进行所得税纳税调增。还是说代别人承担的税费不能计入固定资产原值，需计入营业外支出，所得税全额纳税调增。谢谢。

回答人：chenyiwei
可以如你所理解。如果“合同中约定买家承担卖家需支付的税费，若不承担这部分费用房屋买卖成交的概率较低”，则这部分代为承担的卖家税费可以视为取得房屋的必要支出，计入固定资产原值，在会计上计提折旧，但因为税务上这部分折旧不能税前扣除，故需每年进行纳税调整。